臺灣板橋地方法院刑事判決　　　　　　　　　　　　九十一年度交易字第一九三號
　　公　訴　人　臺灣板橋地方法院檢察署檢察官
　　被　　　告　乙○○
右列被告因公共危險等案件，經檢察官提起公訴（九十一年度偵字第三一九六號），
本院判決如左：
    主  文
乙○○服用酒類，不能安全駕駛動力交通工具而駕駛，處有期徒刑參月，如易科罰金
，以參佰元折算壹日；又因過失傷害人，處有期徒刑伍月，如易科罰金，以參佰元折
算壹日，應執行有期徒刑陸月，如易科罰金，以參佰元折算壹日。
    事  實
一、乙○○曾於民國八十八年間因竊盜案件，經台灣苗栗地方法於八十八年十二月十
    三日以八十八年度易字第一一０號判處有期徒刑六月，緩刑二年確定，甫於九十
    一年一月十六日緩刑期滿，未經撤銷緩刑。猶不知謹慎行事，於九十一年一月二
    十九日二十時許，在台北縣鶯歌鎮○○街一五八巷八號元記磚窯廠飲酒至同日二
    十時四十分許，明知其服用酒類已達不能安全駕駛動力交通工具之程度，竟仍駕
    駛車號ＬＪ—一七七五號自用小客車，沿台北縣鶯歌鎮○○街往桃園方向行駛，
    行經該街三五二號前時，本應注意行車速度，應依標誌或標線之規定，在市區道
    路時速不得超過五十公里，在郊外道路時速不得超過六十公里、汽車在雙向二車
    道行駛時，應在遵行車道內行駛，並應注意車前狀況及隨時採取必要之安全措施
    ，而依當時情形，限速四十公里，天候雨、夜間有照明、路面平直、濕潤、無缺
    陷、無障礙物、彎道，並無不能注意之情事，竟以時速七十公里左右之速度超速
    行駛，並因注意力及控制力較差，及疏於注意車前狀況，致其駕駛之上開小客車
    侵入對向車道，致撞及由丙○○騎乘之車號ＩＣＤ—八九八號機車，丙○○因而
    人車倒地，受有左股骨骨折、右大腿撕裂傷、左膝及小腿撕裂傷等傷害。乙○○
    於肇事後經處理警員甲○○告知其駕駛之小客車撞擊丙○○之機車，始知悉其為
    肇事者，並經警檢測其呼氣酒精濃度達零點每公升零點四三毫克（ｍｇ∕ｌ），
    而查悉上情。
二、案經告訴人丙○○及其夫劉季訴請台北縣政府警察局三峽分局報告臺灣板橋地方
    法院檢察署檢察官偵查起訴。
    理  由
一、訊據被告乙○○對其於上揭時地飲酒後，精神已略為恍惚，仍駕駛小客車，因車
    速太快，侵入對向車道致撞及告訴人丙○○之機車而發生車禍等情坦承不諱，核
    與告訴人丙○○指述被告從對向車道逆向撞倒其機車等語相符，並有現場照片六
    張及道路交通事故調查報告表一份在卷可憑。又被告於警訊中及本院審理時自承
    其時速約七十公里左右，轉彎太快，侵入對向車道，且其精神有點恍惚，無法走
    直線等語。此外，被告於肇事後經警檢測其呼氣酒精濃度達每公升零點四三毫克
    （ｍｇ∕ｌ），亦有酒精測試單一紙附卷為憑，並經證人即處理警員甲○○於本
    院審理時證述：被告身上有酒味，反應比一般人差一點，比較多話等語，是被告
    其時已陷於不能安全駕駛動力交通工具之程度，應堪認定。
二、按汽車駕駛人飲用酒類其吐氣後所含酒精濃度超過每公升零點二五毫克者，不得
    駕車；又行車速度，應依標誌或標線之規定，在市區道路時速不得超過五十公里
    ，在郊外道路時速不得超過六十公里；汽車在雙向二車道行駛時，應在遵行車道
    內行駛；又汽車行駛時，駕駛人應注意車前狀況，並隨時採取必要之安全措施，
    道路交通安全規則一百十四條第二款、第九十三條第一項第一款、第九十七條第
    一款及第九十四條第三項分別定有明文，被告駕車自應注意前開道路交通安全之
    相關規定。且依卷附之道路交通事故調查報告表所載，本件肇事當時，限速四十
    公里，天候雨、夜間有照明、路面平直、濕潤、無缺陷、無障礙物、彎道，並無
    不能注意之情事，竟以時速七十公里左右之速度超速行駛，並因飲酒後其注意力
    及控制力較差，而侵入對向車道，以致肇事，被告對於本件車禍之發生，應有過
    失甚明。又告訴人受有左股骨骨折、右大腿撕裂傷、左膝及小腿撕裂傷等傷害，
    亦有長庚紀念醫院九十年一月三十日出具之診斷證明書一紙在卷可憑，是被告之
    過失行為，與告訴人之傷害結果間，有相當因果關係。本件事證明確，被告犯行
    ，洵堪認定。
三、核被告乙○○所為，係犯刑法刑法第一百八十五條之三酒後不能安全駕駛動力交
    通工具而駕駛罪及第二百八十四條第一項前段之過失傷害罪。又被告所犯酒後駕
    車及過失傷害罪二罪間，犯意各別，行為互殊，應予分論併罰。又被告肇事後並
    未坦承係肇事者，經處理警員甲○○發覺其為犯罪嫌疑人始坦承肇事，此經證人
    甲○○於本院審理時證述在卷，是被告就其所犯上開二罪，並非自首，附此敘明
    。又被告酒醉駕車，因而致人受傷，依法應負刑事責任，應依道路交通管理處罰
    條例第八十六條第第一項之規定，就過失傷害罪部分，加重其刑。爰審酌酒後駕
    車，對駕駛人本身及公眾安全均有高度之危險性，飲酒後不應駕車之觀念，已廣
    為宣導週知社會大眾多年，被告亦知之甚明，卻無視酒醉駕車之危險，以致肇事
    ，尚未賠償告訴人，告訴人所受之傷害，其品行、犯罪動機、所生危害，及犯後
    坦承犯行等一切情狀，各量處如主文所示之刑及易科罰金之折算標準，並定其應
    執行之刑及諭知易科罰金之折算標準，資為懲儆。
據上論斷，應依刑事訴訟法第二百九十九條第一項前段，刑法第一百八十五條之三、
第二百八十四條第一項前段、第五十一條第五款，道路交通管理處罰條例第八十六條
第一項，罰金罰鍰提高標準條例第一條前段、第二條，判決如主文。
本案經檢察官楊四猛到庭執行職務
中      華      民      國    九十一    年      七      月    三十一    日
                                      臺灣板橋地方法院交通法庭
                                          法    官  楊  晉  佳
右正本證明與原本無異。
如不服本判決，應於判決送達後十日內，向本院提出上訴狀。
                                          書 記 官  黃  介  南
中      華      民      國    九十一    年      八      月      六      日
附錄本件論罪科刑條文全文
刑法第一百八十五條之三：
服用毒品、麻醉藥品、酒類或其他相類之物，不能安全駕駛動力交通工具而駕駛者，
處一年以下有期徒刑、拘役或三萬元以下罰金。
刑法第二百八十四條
因過失傷害人者，處六月以下有期徒刑、拘役或五百元以下罰金。致重傷者，處一年
以下有期徒刑、拘役或五百元下罰金。
從事業務之人，因業務上之過失傷害人者，處一年以下有期徒刑、拘役或一千元以下
罰金。致重傷者，處三年以下有期徒刑、拘役或二千元以下罰金。
